Inventaris van het archief van het Nederlandse Gezantschap in Egypte (Caïro), (1881) 1921-1954 (1961)
Nationaal Archief, Den Haag
- INVENTARIS ARCHIEF GEZANTSCHAP, 1952-1954, II.
  - STUKKEN BETREFFENDE BIJZONDERE ONDERWERPEN ORGANISME, B.
    - Stukken betreffende het oprichten van een consulair kantoor in Jeruzalem., 1953; 772; 1 omslag
    - Stukken betreffende de huisvesting van de kanselarij te Beiroet., 1952-1953; 773; 1 omslag
    - Stukken betreffende het personeel werkzaam bij het gezantschap., 1952-1953; 774; 1 omslag
      op naam
    - PROTOCOL
      - Stukken betreffende de viering van de Syrische nationale feestdag., 1952-1954; 775; 1 omslag
      - Stukken betreffende een bezoek van prins Misjal van Saoedi-Arabië aan Nederland., 1953; 776; 1 omslag
      - Stukken betreffende de voorlopige regentschapsraad in Egypte., 1952; 777; 1 omslag
      - Rapport aan het Ministerie van Buitenlandse Zaken inzake het bezoek van de Lybische koning Idris aan Egypte. Afschrift, 1952; 778; 1 stuk
      - Stukken betreffende het bezoek van prins Bernhard aan Ethiopië., 1953; 779; 1 omslag
    - JURIDISCHE AANGELEGENHEDEN
      - Stukken betreffende de registratie van Nederlanders woonachtig in Egypte., 1950-1952; 780; 1 omslag
      - Stukken betreffende diverse consulaire verdragen tussen Nederland en Egypte, Syrië, Libanon en Libië., 1952-1953; 781; 1 omslag
      - Kennisgevingen ingevolge de wet op het Nederlanderschap., 1952-1953; 782; 1 omslag
      - Stukken betreffende de nationaliteit van diverse personen., 1952-1954; 783; 1 omslag
      - Stukken betreffende naturalisaties., 1952-1954; 784; 1 omslag
      - Stukken betreffende mevr. M.J. van de Loo die zich voordoet als een familielid van koningin Juliana., 1952-1954; 785; 1 omslag
        Openbaarheid beperkt tot 1 januari 2029
      - Stukken betreffende het behoud van de Nederlandse nationaliteit., 1954; 786; 1 omslag
      - Stukken betreffende nalatenschappen., 1949-1954; 787; 1 omslag
    - WATERSTAAT, VERKEER EN VERVOER
      - Stukken betreffende een Syrische boycot van schepen die Israëlische havens aandoen., 1953-1954; 788; 1 omslag
    - ECONOMIE, MIGRATIE, ARBEID
      - Stukken betreffende de handels- en financiële betrekkingen tussen Syrië, Libanon en Nederland., 1952-1954; 789; 1 omslag
      - Stukken betreffende een conferentie van Arabische ministers van Financiën en Economische Zaken te Beiroet., 1953; 790; 1 omslag
      - Stukken betreffende de economische betrekkingen tussen Libanon en Syrië., 1953-1954; 791; 1 omslag
      - Stukken betreffende de reis van mr. H.G. Quick naar het Midden-Oosten ter verbetering van de technische hulpverlening aan die landen., 1954; 792; 1 omslag
      - Stukken betreffende het eventueel benoemen van de heer J.H.M. Visser als technisch adviseur in Egypte., 1954; 793; 1 omslag
      - Stukken betreffende de benoeming van A.J.M. van der Most als technisch adviseur voor de Soedan., 1954; 794; 1 omslag
      - Rapport aan het Ministerie van Buitenlandse Zaken inzake het bezoek van het Comité de la revolution, aan de beurs te Alexandrië. Afschrift met bijlage, 1953; 795; 1 stuk
      - Stukken betreffende een Philips goodwillmissie naar Saoedi-Arabië ter beëindiging van de boycot tegen producten van Philips., 1951-1953; 796; 1 omslag
      - Stukken betreffende de Arabische boycotacties tegen Philips Eindhoven., 1951-1954; 797; 1 omslag
      - Stukken betreffende een geschil tussen Indola en United Cold Storage inzake het niet kunnen betalen van de geleverde goederen., 1952-1953; 798; 1 omslag
      - Stukken betreffende eventuele handelstransacties tussen Nederland, Ceylon en Egypte., 1953-1954; 799; 1 omslag
      - Stukken betreffende schadeclaims tegen Egypte wegens in beslagneming van goederen die een vijandelijke bestemming hadden., 1953-1954; 800; 1 omslag
      - Stukken betreffende de internationale jaarbeurs in Damascus., 1953-1954; 801; 1 omslag
    - SOCIALE AANGELEGENHEDEN
      - Stukken betreffende Egyptische bijdragen aan de watersnoodramp in Nederland., 1953; 802; 1 omslag
      - Stukken betreffende de repatriëring van Palestijnse vluchtelingen naar Nederland., 1953; 803; 1 omslag
    - STAATKUNDE, LANDSVERDEDIGING, INTERNATIONALE ORGANISATIES
      - Rapporten aan het Ministerie van Buitenlandse Zaken inzake de binnenlandse politiek van Egypte. Afschriften met bijlagen, 1950-1954; 804; 1 omslag
        met inhoudsopgave.
      - Stukken betreffende de staatsgreep in Egypte., 1952; 805; 1 omslag
      - Stukken betreffende de onderhandelingen tussen Engeland en Egypte inzake de toekomstige status van Soedan., 1952-1954; 806; 1 omslag
      - Stukken betreffende schadeclaims van Nederlanders wegens geleden schade als gevolg van de onlusten in Egypte., 1952-1954; 807; 1 omslag
      - Stukken betreffende de proclamatie inzake het uitroepen van de Egyptische republiek., 1953; 808; 1 omslag
      - Stukken betreffende een eventueel bezoek aan Nederland door een delegatie van de Egyptische bevrijdingsbeweging., 1953; 809; 1 omslag
      - Stukken betreffende de regering van generaal Naguib in Egypte., 1953-1954; 810; 1 omslag
      - Stukken betreffende de Egyptische bevrijdingsbeweging., 1954; 811; 1 omslag
      - Stukken betreffende de persverklaringen van majoor Salah Salem inzake de verhouding tussen Egypte en Syrië., 1954; 812; 1 omslag
      - Stukken betreffende het bezoek van de Nederlandse gezant aan de minister-president Gamal Abdel Nasser., 1954; 813; 1 omslag
      - Rapporten aan het Ministerie van Buitenlandse Zaken inzake een reis van majoor Saleh Salem aan de Arabische landen. Afschriften met bijlagen, 1954; 814; 1 omslag
      - Stukken betreffende de ter dood veroordeling van prominente leden van de Moslim broederschap wegens pogingen tot een staatsgreep in Egypte., 1954; 815; 1 omslag
      - Stukken betreffende benoemingen van Egyptische gezanten in Nederland., 1952-1954; 816; 1 omslag
      - Stukken betreffende de diplomatiek verhoudingen tussen Libanon, Syrië en het buitenland., 1953-1954 (1961); 817; 1 omslag
      - Stukken betreffende de politieke situatie in Noord-Afrika., 1952-1954; 818; 1 omslag
      - Stukken betreffende het geschil tussen Groot-Brittannië en Egypte inzake de Suez-kanaal zone., 1952-1954; 819; 1 omslag
      - Stukken betreffende de politieke situatie in Libanon., 1952-1954 (1955); 820; 1 omslag
      - Stukken betreffende de reis van Foster Dules naar het Nabije Oosten en Zuid-Azië., 1953; 821; 1 omslag
      - Rapport aan het Ministerie van Buitenlandse Zaken inzake de verhoudingen tussen Israël en de Arabische wereld., 1953. Afschrift; 822; 1 stuk
      - Rapporten aan het Ministerie van Buitenlandse Zaken inzake de toenemende spanning in het Midden-Oosten. Afschriften, 1954; 823; 1 omslag